Inventaris van het archief van het Ministerie van Binnenlandse Zaken: Afdeling Onderwijs: Middelbaar Onderwijs, 1875-1918
Nationaal Archief, Den Haag
- Handelsonderwijs, 5
  - Bijzondere handelsscholen en - cursussen, 5.2
    - Stukken betreffende de mislukte pogingen om te komen tot een handelsschool voor de Langstraat e.o. in Waalwijk aanvankelijk van de zijde van genoemde gemeente, later van de zijde van verenigingen voor R.K. en voor neutraal handelsonderwijs, alsmede betreffende de daarbij optredende onenigheden, 1911-1918; 329; 1 pak
    - Stukken betreffende het voornemen van de Provinciale Staten van Limburg om de voorwaarden voor de subsidiëring van het handelsonderwijs uit de provinciale fondsen te verzachten, 1914; 330